【裁判字號】    90,訴,509
【裁判日期】    900606
【裁判案由】    毒品危害防制條例
【裁判全文】
臺灣臺南地方法院刑事判決                            九十年度訴字第五九號
    公  訴  人  臺灣臺南地方法院檢察署檢察官
    被      告  丙○○
    指定辯護人  本院公設辯護人  乙○○
右列被告因違反毒品危害防制條例案件，經檢察官提起公訴 (九十年度偵字第二七四
四號)，本院判決如左：
    主  文
丙○○販賣第二級毒品，處有期徒刑參年捌月。犯罪所得新臺幣貳仟元沒收，如全部
或一部不能沒收時，以其財產抵償之。
    事  實
一、丙○○意圖營利，於民國（下同）八十九年十月十八日下午，以新臺幣（下同）
    一千元之價格，向年籍不詳之成年男子「邱國順」販入第二級毒品安非他命一小
    包後，隨即聯絡甲○○詢問是否要購買安非他命，並於當日十七時許，在臺南縣
    善化鎮溪美里隆安宮前，以二千元之價格轉賣予甲○○，嗣於同年十一月十三日
    ，甲○○為警在臺南縣善化鎮○○路六十號住處查獲涉嫌施用第二級毒品安非他
    命後，供出上情而循線查獲。
二、案經臺南縣警察局善化分局報告臺灣臺南地方法院檢察署檢察官偵查起訴。
    理  由
一、訊據被告丙○○矢口否認有販賣第二級毒品安非他命給甲○○之犯行，並在本院
    審理時先後辯稱：是甲○○打電話叫他向邱國順買的，二千元是給邱國順的（見
    本院九十年五月十六日審判筆錄）。是甲○○跟他一起向邱國順買的云云（見本
    院九十年五月二十三日審判筆錄）。惟查，被告於前揭時、地販賣安非他命給甲
    ○○之事實，業據被告歷次於警訊及偵查時坦承不諱，復經證人甲○○於警訊、
    偵查及本院審理時證述明確。衡諸證人甲○○與被告素無怨隙，自無誣陷被告之
    動機而入人於罪，證人甲○○之證詞，應屬可採。況本件若係甲○○向邱國順購
    買，或者係被告與甲○○一起向邱國順購買，則為何被告於警訊及偵查中均隻字
    不提，反而坦承不諱？再對照被告於本院審理時之辯詞，反而前後不一，閃爍其
    詞，益徵被告所辯顯係卸責之詞，不足採信。本件事證明確，被告犯行，可以認
    定。
二、核被告所為，係犯毒品危害防制條例第四條第二項販賣第二級毒品罪名。唯被告
    因吸毒同好之病態習性，互通有無販賣安非他命，但所販賣之數量及次數不多，
    與坊間大盤販賣毒品之情形迥然不同，衡情若處以法定最低刑度，依社會一般之
    觀念，仍有情輕法重足堪憫恕之情，爰依刑法第五十九條規定予以減輕其刑。爰
    審酌被告年輕力壯，不思奮發向上，竟販賣戕害身心之安非他命獲利，危害社會
    風氣，所得利益不多，且犯後否認犯行及其他一切情狀，量處被告如主文所示之
    刑，以示懲儆。又被告販賣毒品所得財物二千元，併依毒品危害防制條例第十九
    條第一項規定宣告沒收，如全部或一部不能沒收時，以其財產抵償之。
據上論斷，應依刑事訴訟法第二百九十九條第一項前段，毒品危害防制條例第四條第
二項、第十九條第一項，刑法第十一條前段、第五十九條，判決如主文。
本案經檢察官李宗榮到庭執行職務
中      華      民      國      九十      年      六      月      六    日
                                  臺灣臺南地方法院刑事第五庭
                                          法  官  簡  慧  娟
右正本證明與原本無異。
如不服本判決，應於判決送達後十日內，向本院提出上訴狀（應附繕本）。
                                          書記官   吳  信  助
中      華      民      國      九十      年      六      月      七    日
附錄本案論罪科刑法條全文：
毒品危害防制條例第四條
製造、運輸、販賣第一級毒品者，處死刑或無期徒刑；處無期徒刑者，得
併科新台幣一千萬元以下罰金。
製造、運輸、販賣第二級毒品者，處無期徒刑或七年以上有期徒刑，得併
科新台幣七百萬元以下罰金。
製造、運輸、販賣第三級毒品者，處五年以上有期徒刑，得併科新台幣五
百萬元以下罰金。
製造、運輸、販賣專供製造或施用毒品之器具者，處一年以上七年以下有
期徒刑，得併科新台幣一百萬元以下罰金。
前四項之未遂犯罰之。


司法院資訊處製作；財團法人民間司法改革基金會備份。
